【裁判字號】    92,附民,313
【裁判日期】    920818
【裁判案由】    偽造有價證券等
【裁判全文】
臺灣板橋地方法院刑事附帶民事訴訟判決            九十二年度附民字第三一三號
    原      告  丙○○
    被      告  甲○○
    被      告  乙○○
右列被告因九十二年度訴字第五一四號偽造有價證券等案件，經原告提起附帶民事訴
訟，本院判決如左：
    主  文
被告應連帶給付原告新臺幣參拾陸萬壹仟元及自民國九十一年一月八日起至清償日止
，按年息百分之五計算之利息。
本判決於原告以新臺幣壹拾貳萬壹仟元為被告供擔保後，得假執行。
    事  實
一、原告方面：
（一）聲明：
  １、被告應連帶給付原告新臺幣（下同）三十六萬一千元及自民國九十一年一月八
      日起至清償日止，按年息百分之五計算之利息。
  ２、願供擔保，請准宣告假執行。
（二）陳述：
      被告甲○○與陳宗文基於共同為自己不法所有之概括犯意，自民國九十年十二
      月初起，以虛假之臺灣富士敦國際機構之名，在報紙上刊登「電腦樂透彩投注
      站、二○○二年熱門行業與您共享彩券豐厚利潤、誠徵全省加盟經銷商、00
      00000000」該機構握有數百家樂透彩券投注站中簽戶配額可供民眾設
      立，原告丙○○於九十年十二月底，見前開廣告而撥打該免付費電話，其等分
      別冒名為葉永昌及林志堯與原告接洽，佯稱稱該公司有樂透彩投注中籤戶配額
      供申請並郵寄相關申請資料，並要求原告將存摺、身分證影本及土地、房屋所
      有權撞影本傳真至該公司，並假借台北銀行對帳為由誘使原告提供其開立於桃
      園縣新屋鄉農會（以下簡稱新屋鄉農會）活期儲蓄000000000000
      0000號帳戶之密碼。再基於共同之犯意聯絡，以五萬元之代價，將原告之
      身分證影本交付人頭帳戶集團之年籍不詳之陳姓成年男子，委請該男子，前往
      台北銀行股份有限公司（以下簡稱台北銀行）景美分行，由該男子分別於台北
      銀行存款各項業務申請暨約定書上偽簽原告署押一枚及於印鑑卡上偽簽原告署
      押一枚、並以偽刻之丙○○印章，偽造印文，以開立戶名為丙○○，帳號00
      0000000000號之帳戶。其後即在台北銀行授權語音扣款帳戶申請書
      上偽填相關資料及原告丙○○之署押一枚後，以電話語音轉帳方式，將原告存
      於前開新屋鄉農會之五十萬六千元轉至前開偽冒原告之名而於台北銀行景美分
      行所開立之帳戶後，即行將之轉出領取得手，致原告受有五十萬六仟元之金錢
      損害，嗣被告業已先賠償原告十四萬五千元，原告仍受有三十六萬一千元之損
      害，爰依侵權行為損害賠償請求權之法律關係，求為判決被告應給付如訴之聲
      明所示，並陳明願供擔保，請准宣告假執行。
（三）證據：引用刑事訴訟案件卷證。
二、被告方面：
（一）聲明：請求駁回原告之訴。
（二）陳述：有詐騙原告，原告請求之金額無意見。
（三）證據：引用刑事訴訟案件卷證。
      理  由
一、原告主張被告之侵權行為犯罪事實，業據本院九十二年度訴字第五一四號刑事判
    決審認明確論處罪刑，被告對此事實亦自認，依刑事訴訟法第五百條前段規定，
    應認原告關於該部分之主張為真實。
二、因犯罪而受損害之人，於刑事訴訟程序中得提起附帶民事訴訟，對於被告請求回
    復其損害，為刑事訴訟法第四百八十七條第一項所明定。又按因故意或過失，不
    法侵害他人之權利者，負損害賠償責任；負損害賠償責任者，除法律另有規定或
    契約另有訂定外，應回復他方損害發生前之原狀，因回復原狀而應給付金錢者，
    自損害發生時起，加給利息；民法第一百八十四條第一項及第二百十三條均分別
    定有明文。查原告既因被告偽造文書、詐欺之侵權行為犯行，致受有三十六萬一
    千元之損失，則原告自得依侵權行為損害賠償請求權之法律關係，請求被告賠償
    損害，是原告此部分之請求（含利息）為有理由，應予准許。
三、本件原告陳明願供擔保請准宣告假執行，並無不合，爰酌定相當擔保金額，併准
    許之。
據上論結：原告之訴為有理由，依刑事訴訟法第五百零二條第二項、第四百九十一條
第十款，民事訴訟法第三百九十條第二項，判決如主文。
中      華      民      國    九十二    年      八      月     十八     日
                                      臺灣板橋地方法院刑事第四庭
              法  官  陳  明  珠
右正本證明與原本無異
對於本判決如有不服，應於送達後十日內，向本院提出上訴狀，但非對刑事訴訟之判
決有上訴時，不得上訴。
                                          書記官  陳  慧  儷
中      華      民      國    九十二    年      八      月     十八     日


司法院資訊處製作；財團法人民間司法改革基金會備份。
